【裁判字號】    92,台上,1097
【裁判日期】    920306
【裁判案由】    違反槍砲彈藥刀械管制條例等罪
【裁判全文】
最高法院刑事判決                              九十二年度台上字第一○九七號
    上  訴  人  甲○○
右上訴人因違反槍砲彈藥刀械管制條例等罪案件，不服台灣高等法院台中分院中華民
國九十一年十二月十九日第二審判決（九十一年度上訴字第一八○七號，起訴案號：
台灣台中地方法院檢察署九十一年度偵字第三三二九號），提起上訴，本院判決如左
：
    主  文
上訴駁回。
    理  由
一違反槍砲彈藥刀械管制條例部分：
按刑事訴訟法第三百七十七條規定，上訴於第三審法院，非以判決違背法令為理由，
不得為之，是提起第三審上訴，應以原判決違背法令為理由，係屬法定要件。如果上
訴理由狀並未依據卷內訴訟資料，具體指摘原判決不適用何種法則或如何適用不當，
或所指摘原判決違法情事，顯與法律規定得為第三審上訴理由之違法情形，不相適合
時，均應認其上訴為違背法律上之程式，予以駁回。本件原判決綜合證據調查之結果
，維持第一審論處上訴人甲○○未經許可，持有可發射子彈具有殺傷力之改造槍枝罪
刑之判決，駁回該部分上訴人在第二審之上訴，已詳敘所憑之證據及認定之理由，並
對上訴人所辯各節，如何不足採信，均已依據卷內資料，詳予指駁及說明，從形式上
觀察，並無任何違背法令之處。而原審於審判期日，已提示扣案之改造槍枝令上訴人
辨認，有審判筆錄可查，上訴人指原審未踐行該項調查證據之程序，顯非依據卷內資
料為指摘。又扣案之槍枝，經內政部警政署刑事警察局鑑驗結果，認係仿ＣＯＬＴ廠
ＭＫⅣ型半自動手槍製造之金屬玩具手槍換裝土造金屬槍管改造而成，機械性能良好
，可供擊發適用子彈使用，認具殺傷力。其後經第一審函請該局以試射法再為鑑定，
經裝填適用之子彈實際試射結果，測得彈頭速度為每秒二四四公尺，單位面積動能為
每平方公分九三‧五三焦耳，遠超過穿入人體皮肉層所須之二○焦耳或穿入豬隻皮肉
層所須之二四焦耳，有該局鑑驗結果在卷可稽，原審予以採用，認扣案槍枝確具殺傷
力，已於理由內予以說明，核無違法可言。上訴意旨，對於原判決究竟如何違背法令
，並未依據卷內資料為具體指摘，徒執陳詞，稱該槍枝不具殺傷力云云，對於原判決
已詳為論斷及說明之事項，再為事實之爭辯，並對原審採證認事之職權行使，任意指
摘，殊非適法之第三審上訴理由，其上訴違背法律上之程式，應予駁回。
二恐嚇取財部分：
按刑事訴訟法第三百七十六條所列各罪之案件，經第二審判決者，不得上訴於第三審
法院，法有明文。本件上訴人另犯恐嚇取財罪，原審係依刑法第三百四十六條第一項
論處罪刑，核屬刑事訴訟法第三百七十六條第六款之案件。依首開說明，既經第二審
判決，自不得上訴於第三審法院，上訴人竟復提起上訴，顯為法所不許，應併予駁回
。
據上論結，應依刑事訴訟法第三百九十五條前段，判決如主文。
中      華      民      國    九十二    年      三      月      六      日
                              最高法院刑事第五庭
                                  審判長法官  謝  家  鶴
                                        法官  洪  文  章
                                        法官  花  滿  堂
                                        法官  陳  世  淙
                                        法官  洪  佳  濱
      右正本證明與原本無異
                                              書  記  官
中      華      民      國    九十二    年      三      月     十九     日


司法院資訊處製作；財團法人民間司法改革基金會備份。
